臺灣屏東地方法院刑事判決　　　　　　 94年度交訴字第132號
公　訴　人　臺灣屏東地方法院檢察署檢察官
被　　　告　甲○○
　　　　　　　　　　　號
　　　　　　　　　　 （現另案於屏東監獄執行中）
上列被告因過失傷害等案件，經檢察官提起公訴（94年度偵字第
4152號），嗣被告於本院準備程序進行中先就被訴事實為有罪之
陳述，本院告知被告簡式審判程序之旨，並聽取當事人之意見後
，裁定改由受命法官獨任依簡式審判程序審理，本院判決如下：
本院判決如下：
    主  文
甲○○因過失傷害人，處有期徒刑月，如易科罰金，以佰元
折算壹日；又駕駛動力交通工具，致人受傷而逃逸，處有期徒刑
陸月，如易科罰金，以佰元折算壹日；應執行有期徒刑柒月，
如易科罰金，以佰元折算壹日。
    事  實
一、甲○○明知其並無考領自小貨車之駕駛執照，依法不得行駛
    自小貨車，竟於94年1 月21日11時10分許，駕駛所竊得之車
    牌號碼B6-9241 號自小貨車（竊盜部分業經臺灣高雄地方法
    院以94年度簡字第2535號判處有期徒刑3 月確定），行經高
    雄縣鳳山市○○里○○街16號前，為前開自小貨車所有人李
    瑞賢之弟李健志發覺，適李健志欲離開尋李瑞賢前來之際，
    甲○○原應注意倒車時，應顯示倒車燈光或手勢後，謹慎緩
    慢後倒，並應注意其他車輛及行人，而是時天候晴朗、日間
    有自然光線、市區○○路面乾燥無缺陷、無障礙物、視距良
    好，並無不能注意之情事，竟疏未注意，立即踩下油門倒車
    逃離該地，致其後方騎乘腳踏車行經之乙○○遭受撞及，受
    有頭部外傷、左手腕挫傷併舟狀骨骨折、左手肘挫傷瘀腫、
    左膝挫擦傷及右膝挫傷瘀腫等之傷害。詎甲○○於前述肇事
    後，明知汽車駕駛人駕駛汽車肇事致人受傷或死亡，應即採
    取救護或其他必要之措施，並向警察機關報告，不得駛離等
    情事，竟未下車查看乙○○之受傷情形，反旋即駕車逃離現
    場，遂經警循線在高雄縣鳳山市○○路與光遠路口攔獲，而
    知悉上情。
二、案經乙○○訴由高雄縣警察局鳳山分局報請臺灣高雄地方法
    院檢察署呈請臺灣高等法院高雄分院檢察署檢察長令轉臺灣
    屏東地方法院檢察署檢察官偵查起訴。
    理  由
一、本件被告甲○○所犯係刑法第185 條之4 駕駛動力交通工具
    肇事逃逸罪、及同法第284 條第1 項前段過失傷害罪，其法
    定刑均為死刑、無期徒刑、最輕本刑為3 年以上有期徒刑以
    外之罪，於準備程序進行中，被告就被訴事實為有罪之陳述
    ，由受命法官告知簡式審判程序之要旨並聽取其與公訴人之
    意見，經被告同意適用簡式審判程序後，本院亦認無不得或
    不宜改依簡式審判程序進行之處，爰依刑事訴訟法第273 條
    之1 第1 項、第284 條之1 規定，本院合議庭裁定裁定本件
    由受命法官獨任進行簡式審判程序，合先敘明。
二、右揭事實，業據被告迭於本院審理中坦承不諱，核與被害人
    乙○○、證人李健志、李瑞賢結證指訴之情節相符，並有照
    片11紙、高雄縣政府警察局交通警察隊車禍處理分隊交通事
    故談話記錄、道路交通事故調查報告表、道路交通事故現場
    圖及大東醫院診斷證明書各1 件在卷可稽，足徵被告自白之
    內容確與事實相符，堪予採信。
三、按汽車倒車時，應顯示倒車燈光或手勢後，謹慎緩慢後倒，
    並應注意其他車輛及行人，道路交通安全規則第110 條第2
    款定有明文。經查：被告駕駛前開自小貨車，原應注意上揭
    道路交通安全之規定，且衡諸案發時、地天候晴朗、日間有
    自然光線、市區○○路面乾燥無缺陷、無障礙物、視距良好
    ，並無不能注意之情形，竟疏未注意倒車時身後有他人，以
    致該自小貨車右後車尾不慎撞擊乙○○前開腳踏車，並造成
    被害人受有頭部外傷、左手腕挫傷併舟狀骨骨折、左手肘挫
    傷瘀腫、左膝挫擦傷及右膝挫傷瘀腫等之傷害，是其過失行
    為與被害人所受傷害結果二者間，具有相當因果關係。職是
    ，本件事證明確，被告駕駛動力交通工具肇事、過失傷害他
    人後駕車逃逸之犯行，洵堪認定，應依法論科。
四、核被告甲○○所為，分別係犯刑法第185 條之4 肇事逃逸罪
    、及同法第284 條第1 項前段之過失傷害罪。被告所犯上開
    2 罪，犯意個別，罪名互殊，應分論併罰。又汽車駕駛人，
    無駕駛執照駕車、酒醉駕車，因而致人受傷或死亡，依法應
    負刑事責任者，加重其刑至二分之一，道路交通管理處罰條
    例第86條第1 項定有明文，查本件被告並未考領任何汽車駕
    駛執照，其重型機器腳踏車駕駛執照亦業已於92年度遭易處
    逕註之處分，此有交通部公路總局高雄區監理所94年12月16
    日高監駕字第0940074351號函1 紙附卷可證，其無照駕駛自
    小貨車，而致人受傷，自應就其所犯過失傷害之犯行，依法
    加重其刑。爰審酌被告無照駕駛、與被害人各自之過失程度
    、且迄今仍未賠償被害人損失，惟念其犯罪後尚能坦承犯行
    ，態度尚稱良好等一切情狀，分別量處如主文所示之刑，諭
    知易科罰金之折算標準，並定其應執行刑，以資懲儆。
據上論斷，應依刑事訴訟法第273 條之1 第1 項、第299 條第1
項前段，道路交通管理處罰條例第86條第1 項，刑法第185 條之
4 、第284 條第1 項前段、第51條第5 款、第41條第1 項前段、
第2 項，罰金罰鍰提高標準條例第1 條前段、第2 條之規定，判
決如主文。
本件經檢察官吳岳輝到庭執行職務
中　　華　　民　　國　　94　　年　　12　　月　　19　　日
                  交通法庭    法  官  羅培毓
以上正本證明與原本無異。
如不服本判決應於收受本判決送達後十日內向本院提出上訴書狀，
其未敘述上訴理由者，並得於提起上訴後十日內向本院補提理由
書狀（均須按他造當事人之人數附繕本）「切勿逕送上級法院」
中　　華　　民　　國　　94　　年　　12　　月　　19　　日
                              書記官  張儷薾
附錄本判決論罪法條：
刑法第284條第1項
因過失傷害人者，處六月以下有期徒刑、拘役或五百元以下罰金
，致重傷者，處一年以下有期徒刑、拘役或五百元以下罰金。
刑法第185條之4
駕駛動力交通工具肇事，致人死傷而逃逸者，處六月以上五年以
下有期徒刑。
